【裁判字號】    89,中簡上,92
【裁判日期】    890809
【裁判案由】    竊盜
【裁判全文】
臺灣臺中地方法院刑事判決                        八十九年度中簡上字第九二號
    上  訴  人  台灣台中地方法院檢察署檢察官
    被      告  楊博
右上訴人因被告竊盜案件，不服本院台中簡易庭八十九年度中簡字第三五八號中華民
國八十九年二月二十三日第一審簡易判決（聲請案號台灣台中地方法院檢察署八十九
年度偵字第二二二四號）提起上訴，並移
檢察署八十九度偵字第二四八二、四一一０、八０四四），本院合議庭認不得以簡易
判決處刑，改依第一審普通程序審理，判決如左：
    主  文
原判決撤銷。
楊博  連續竊盜，處有期徒刑捌月。扣案之鑰匙一支沒收。
    事  實
一、楊博  素行不良，有公共危險、偽造文書、竊盜等前科，仍不知悔改，復意圖為
    自己不法之所有，基於概括之犯意，先於民國八十八年八月二十五日十時許，在
    台中市南屯區鎮平里鎮平巷三一號其住處旁空地，竊取甲○○所管領，於八十八
    年三月十二日七時許，在台中市○區○○街二段六之十六巷口，遭不詳姓名者竊
    後放置該處上附鑰匙之ＦＯＦ－五二五號機車，得手後供己騎用，迄八十八年八
    月二十七日十七時三十分許，在台中縣烏日鄉○○路為警臨檢查獲。又於八十八
    年十二月二十三日十五時許，在台中市○○路○段三五九號一樓吉安超市內，竊
    取該超市所有毛衣一件，得手後穿在身上，未經結帳即欲離去，為該超市保全人
    員發覺報警查獲。再於八十九年五月十三日五時許，在彰化縣埔鹽鄉○○村○○
    路○段三七九號前，以自備之鑰匙，竊取陳江美麗所有ＮＲ－九九二七號箱型自
    小客車一輛，得手後供己使用，嗣於八十九年五月十七日二時三十分許，為警在
    台中市南屯區○○○路與向心路口之停車場內查獲，並扣得鑰匙一支。
二、案經台中市警察局、台中縣警察局烏日分局、台中市警察局第四分局分別移送台
    灣台中地方法院檢察署檢察官聲請簡易判決處刑及移送併辦。
    理  由
一、訊據被告楊博  坦承於上揭時地竊取吉安超市所有毛衣一件及陳江美麗所有ＮＲ
    －九九二七號箱型自小客車一輛之事實，核與證人即吉安超市保全人員乙○○及
    被害人陳江美麗之夫丙○○於警訊時指訴之情節相符，並有贓物保管收據二紙附
    卷及鑰匙一支扣案可稽，此部分事證已明。另被告雖否認竊取ＦＯＦ－五二五號
    機車，辯稱該機車放置其住處前空地好幾個月，伊以為沒人要，即牽去換電瓶、
    機油後使用云云。惟查該ＦＯＦ－五二五號機車係被害人甲○○所管領，於八十
    八年八月二十三日七時許，在台中市○區○○街二段六之十六巷口失竊，業經被
    害人甲○○於警訊中供明，復有車輛車牌失竊資料個別查詢報表及贓物保管收據
    在卷足憑。而該機車外型堪稱完整，被告復供承其發現該機車時上附鑰匙，且更
    換電池加入機油後即可騎用，顯見該機車仍具相當價值，被告取得後作為交通工
    具使用，自有不法所有意圖及竊盜故意，所辯無非飾卸之詞，不足採信，其犯行
    均堪認定。
二、核被告所為，係犯刑法第三百二十條第一項之竊盜罪，其先後三次竊盜犯行，時
    間緊接，所犯罪名同一，顯係基於概括犯意為之，為連續犯，應論以一罪，依刑
    法第五十六條規定加重其刑。檢察官移送併案審理部分（八十九年度偵字第四一
    一０、八０四四），即被告於前揭時間竊取ＦＯＦ－五一五號機車及ＮＲ－九九
    二七號箱型自小客車犯行，雖未經起訴，但因與檢察官已起訴部分（被告竊取毛
    衣一件犯行）有連續關係，屬於裁判上一罪，為起訴效力所及，本院自得併予審
    究。原審予以論罪科刑，固非無見，惟原審未及審酌上述檢察官移送併辦部分，
    並依連續犯論以一罪，尚有未洽，檢察官就此部分提起上訴為有理由，自應由本
    院撤銷改判。爰審酌被告素行不良，有竊盜、公共危險、偽造文書等前科（見卷
    附台灣台中地方法院檢察署刑案資料查註紀錄表），仍不知悔改，又連續竊盜，
    事後已坦承部分犯行，態度尚佳及其犯罪動機、手段、所生危害等一切情狀，處
    以如主文所示之刑。扣案被告所有，用以竊取ＮＲ－九九二七號箱型自小客車之
    鑰匙一支，應依刑法第三十八條第一項第二款宣告沒收。
三、末按檢察官聲請以簡易判決處刑之案件，經法院認為有第四百五十一條之一第四
    項但書之情形者，應適用通常程序審判之，刑事訴訟法第四百五十二條定有明文
    。本件經本院於審理後，既發現其他裁判上一罪之犯罪事實，足認檢察官之求刑
    非屬適當，而有刑事訴訟法第四百五十一條之一第四項第二款後段之情形，自應
    由本院適用第一審通常程序予以審理判決，附予敘明。
據上論斷，應依刑事訴訟法第四百五十五條之一第一項、第三項、第三百六十九條第
一項前段、第二項、第三百六十四條、第二百九十九條第一項前段、第四百五十二條
、第四百五十一條之一第四項第二款、刑法第五十六條、第三百二十條第一項、第三
十八條第一項第二款、罰金罰鍰提高標準條例第一條前段，判決如主文。
本案經檢察官李斌到庭執行職務。
中      華      民      國      八十九      年    八    月      九      日
      審判長法  官  陳繼先
                                        法  官  許秀芬
                                        法  官  鍾堯航
右正本證明與原本無異。
（本件得上訴）
                                        書記官
中      華      民      國      八十九      年    八    月      九      日
附錄本案論罪科刑法條全文
刑法第三百二十條第一項
意圖為自己或第三人不法之所有，而竊取他人之動產者，為竊盜罪，處五年以下有期
徒刑、拘役或五百元以下罰金。


司法院資訊處製作；財團法人民間司法改革基金會備份。
